臺灣桃園地方法院刑事判決　　　　　　　93年度訴字第1476號
公　訴　人　臺灣桃園地方法院檢察署檢察官
被　　　告　甲○○　男　25歲.
指定辯護人　本院公設辯護人丁○○
上列被告因違反毒品危害防制條例案件，經檢察官提起公訴（93
年度偵字第6303號），本院判決如下︰
    主  文
甲○○販賣第三級毒品，未遂，處有期徒刑貳年玖月，扣案愷他
命驗餘毛重拾點柒捌公克（不含陸只塑膠瓶）沒收銷燬之，扣
案陸只塑膠瓶沒收之。
    事  實
一、甲○○明知愷他命（即俗稱Ｋ他命，下稱Ｋ他命）為毒品危
    害防制條例第二條第二項第三款所列之第三級毒品，不得製
    造、運輸、販賣，竟於民國九十三年二月二十七日晚間，在
    桃園縣桃園市○○路一九九號「獅子王舞廳」樓下，以每瓶
    新台幣（下同）六百元之價格向不詳年籍姓名之人購得以塑
    膠瓶填裝之第三級毒品Ｋ他命六瓶，以供自己施用，隨即進
    入「獅子王舞廳」內，於翌日（二十八日）凌晨零時三十分
    許，在「獅子王舞廳」二樓入口廁所走道前，見乙○○、庚○○走來，竟起營利販賣毒品Ｋ他命之犯意，上前搭訕詢問
    渠等是否要買藥，經雙方同意以每瓶七百元之價格成交，當
    乙○○欲自其口袋掏錢，而甲○○欲自其斜背之背包取出毒
    品Ｋ他命時，當場為執行緝毒任務之警員查獲，並在甲○○
    所背之背包內查獲毒品Ｋ他命六瓶及現金五千六百元。
二、案經桃園縣政府警察局桃園分局報請臺灣桃園地方法院檢察
    署檢察官偵查起訴。
　　理　由
一、訊據被告甲○○矢口否認有販賣Ｋ他命犯行，辯稱：伊於查
    獲當日在獅子王舞廳樓下，向不詳姓名之人以每瓶六百元之
    價格購得六瓶以塑膠瓶裝之Ｋ他命是準備自己施用的，查獲
    當時伊是從獅子王舞廳廁所走出來即遭警逮捕，伊並無販賣
    Ｋ他命予乙○○、庚○○，所查獲之六瓶Ｋ他命是伊自己要
    施用的云云。指定辯護意旨略以：查獲當時現場音樂吵雜、
    燈光昏暗，警員丙○○、戊○○、己○○均證稱並未聽到被
    告與證人乙○○、庚○○交談之內容，只是見雙方在交談，
    因自數公尺外之昏暗燈光下見類似保濟丸之瓶子，即認為被
    告與乙○○、庚○○二人正在交易毒品，所憑的僅是警員之
    辦案經驗，並無物證足憑。又舞廳係不特定人得自由出入之
    公共場所，毒品交易事涉不法為眾人皆知，被告怎可能如證
    人乙○○、庚○○所稱當眾叫賣，全無忌諱，此舉顯然與常
    情違背；再查獲現場並無監視器攝錄被告與乙○○、庚○○
    交頭接耳或被告有出示小瓶之畫面，亦無雙方交易毒品之錄
    音，亦難認被告確有與乙○○、庚○○交易毒品，再證人庚○○證稱依其經驗Ｋ他命一小瓶係八百元，顯較其所證稱被
    告兜售之七百元為高，被告是否有營利意圖，亦值斟酌等語
    。
二、經查，被告於九十三年二月二十八日凌晨零時三十分許，在
    桃園縣桃園市○○路一九九號獅子王舞廳入口廁所前之走道
    ，主動向走向廁所之乙○○、庚○○搭訕，問渠等是否要買
    藥，經乙○○、庚○○詢其有無Ｋ他命及其價格，雙方同意
    以每瓶七百元成交，惟在被告欲取出Ｋ他命，而乙○○欲取
    出現金，交易尚未完成前，即遭警查獲之事實，業據證人乙○○、庚○○於本院審理時分別證述在卷（見本院卷第八十
    三頁至第九十三頁、第一０八頁至第一一九頁），並經證人
    即查獲警員丙○○、己○○、戊○○到庭證述：案發當日據
    報前往獅子王舞廳緝毒，在廁所前之走道上看到被告與證人
    乙○○、庚○○圍在一起在交易毒品，即上前加以逮捕等情
    相符（見本院卷第三十八頁至六十六頁、第九十九頁至第一
    ０七頁），並有扣案塑膠瓶裝粉末六瓶可佐，而該扣案之六
    瓶粉末經檢驗結果，確含第三級毒品Ｋ他命成分，含瓶驗餘
    毛重十點七三八公克，有行政院衛生署管制藥品管理局檢驗
    成績書在卷可參，並有證人戊○○、乙○○所繪查獲時之現
    場位置圖各一份存卷可參。被告雖以前情置辯，惟查，被告
    為警查獲前，在獅子王舞廳二樓入口走道廁所前，主動向前
    往如廁之證人乙○○、庚○○搭訕，詢其是否要買藥，被告
    原來即站在走道牆壁旁，經乙○○、庚○○詢其是否有Ｋ他
    命及價格，被告稱每瓶七百元，乙○○、庚○○表示欲購買
    一瓶，惟當乙○○欲自其口袋掏錢而被告欲自其所斜背之黑
    色背包取出Ｋ他命時，警員即一湧而上將被告及證人乙○○
    、庚○○分別制服等情，已迭據證人乙○○、庚○○分別證
    述在卷，其證詞互核均屬一致，並無瑕疵，而證人即警員丙○○、戊○○、己○○亦證述渠等當時前往獅子王舞廳緝毒
    ，在查獲現場，確有見到被告與證人乙○○、庚○○圍在一
    起在交談，當時渠等與被告之距離約為一至二公尺，現場音
    樂吵雜，燈光昏暗，雖然不能聽到被告與證人乙○○、庚○○交談之內容，但仍可清楚看到被告與證人乙○○、庚○○
    之動作與神情等語，甚且被告為警查獲後，於九十三年二月
    二十八日下午三時許移送地檢署檢察官偵查時，亦供承曾在
    查獲現場與人交談，僅因當時裏面暗暗的，不確定是否和證
    人乙○○、庚○○說話（見九十三年核退字第九一五號卷第
    八頁），因之，被告辯稱其當時係剛從廁所出來，並無與證
    人乙○○、庚○○交談云云，並無可採。本案雖無查獲現場
    監視錄影帶之證物，惟被告確有與證人乙○○、庚○○交談
    之事證，已如前所述，因之尚不得以因無監視錄影帶之存在
    ，即認該事實不存在。又被告於查獲前原即立於廁所前走道
    ，見證人乙○○、庚○○走向廁所即主動上前搭訕是否要買
    藥，當時渠等三人係近距離略成三角狀，已據證人乙○○、
    庚○○證述在卷，並有乙○○所繪現場位置圖在卷可稽，足
    見被告當時係選擇性而且隱密的在販賣毒品，並非如辯護意
    旨所稱高聲吆暍向不特定人叫賣。再被告自承其係以每瓶六
    百元之價格購得扣案之Ｋ他命毒品，而證人庚○○雖證稱其
    以前曾以每瓶八百元之價格購得一瓶Ｋ他命，相較之下，被
    告似以較低之價格販售，然查，不惟被告以每瓶六百元之價
    格販入，再以每瓶七百元之價格販出，其間已有一百元之價
    差，且毒品之價格衡以其成分及供需情形而時有變動，不能
    以證人庚○○以往曾以較高之價格購入，即謂被告並無獲利
    而無營利之意圖。再證人即警員丙○○、己○○雖均證稱
    本件毒品交易已完成，惟證人丙○○、己○○對於查獲當時
    究有無在證人乙○○或庚○○身上查獲Ｋ他命毒品或在被告
    身上查獲證人乙○○所交付之七百元並不能為具體之證述，
    渠等證述交易已完成云云，已屬可議，且證人丙○○、己○○上開證詞，與證人乙○○、庚○○證述當時乙○○正在掏
    錢而被告正在取毒品，警察即上前將渠等制服等證詞不符，
    再參以本案扣案毒品Ｋ他命六瓶均在被告所背之黑色背包內
    查獲，已據被告於警詢時供承在卷，此外並無在證人乙○○
    、庚○○身上再扣得其他Ｋ他命，因之證人丙○○、己○○
    證述本案毒品Ｋ他命交易已完成云云，與事實不符，為本院
    所不採。綜上所述，被告已著手於販賣毒品Ｋ他命之行為而
    不遂之事實，事證明確，犯行堪以認定，應予依法論科。
三、核被告所為，係犯毒品危害防制條例第四條第六項、第三項
    之販賣第三級毒品未遂罪。公訴人雖起訴被告販賣第三級毒
    品既遂，惟被告雖已著手於販賣Ｋ他命行為，然該交易行為
    尚未完成而為未遂狀態，已如前述，且本案亦無證據證明被
    告於販入毒品Ｋ他命時即有營利之意圖，因之公訴人起訴被
    告販賣第三級毒品既遂，尚有誤會，惟既、未遂僅為犯罪態
    樣之不同，尚無變更起訴法條之問題，被告未遂犯行，依刑
    法第二十六條前段規定減輕其刑。爰審酌被告為高中肄業智
    識程度，於行為時年僅二十四歲，體格強健，竟不思以己力
    換取所需而為販賣毒品，及其所販賣之毒品Ｋ他命數量不多
    ，對社會侵害性尚非重大，及被告犯罪後矢口否認犯行，並
    無悔意等一切情狀，量處如主文所示之刑。
四、扣案六瓶以塑膠瓶裝之粉末，經檢驗結果確含第三級毒品Ｋ
    他命成分，含瓶驗餘毛重十點七三八公克，有行政院管制藥
    品管理局檢驗成績書一份在卷可稽，則扣案毒品Ｋ他命（不
    含瓶），應依毒品危害防制條例第十八條第一項前段規定，
    宣告沒收銷燬之，至扣案裝填毒品之六只塑膠瓶，為被告供
    犯罪所用之物，應依同法第十九條第一項規定，宣告沒收。
    至扣案現金五千六百元，並無證據證明為被告販賣毒品Ｋ他
    命所得之財物，自不得沒收。
據上論斷，應依刑事訴訟法第二百九十九條第一項前段，毒品危
害防制條例第四條第六項、第三項、第十八條第一項前段、第十
九條第一項，刑法第十一條前段、第二十六條前段，判決如主文
。
本案經檢察官謝雯璣到庭執行職務。
中　　華　　民　　國　　94　　年　　3 　　月　　15　　日
                  刑事第九庭    審判長法　官　黃斯偉
                                      法　官  何燕蓉
                                      法　官  林春鈴
以上正本證明與原本無異。
如不服本判決，應於判決送達後10日內向本院提出上訴狀（應附
繕本），上訴於臺灣高等法院。
　　　　　                            書記官　李珈慧
中　　華　　民　　國　　94　　年　　3 　　月　　15　　日
論罪法條之依據：
毒品危害防制條例第4條
製造、運輸、販賣第一級毒品者，處死刑或無期徒刑；處無期徒
刑者，得併科新臺幣一千萬元以下罰金。
製造、運輸、販賣第二級毒品者，處無期徒刑或七年以上有期徒
刑，得併科新臺幣七百萬元以下罰金。
製造、運輸、販賣第三級毒品者，處五年以上有期徒刑，得併科
新臺幣五百萬元以下罰金。
製造、運輸、販賣第四級毒品者，處三年以上十年以下有期徒刑
，得併科新臺幣三百萬元以下罰金。
製造、運輸、販賣專供製造或施用毒品之器具者，處一年以上七
年以下有期徒刑，得併科新臺幣一百萬元以下罰金。
前五項之未遂犯罰之。
毒品危害防制條例第18條
查獲之第一、二級毒品及專供製造或施用第一、二級毒品之器具
，不問屬於犯人與否，均沒收銷燬之；查獲之第三、四級毒品及
製造或施用毒品之器具，無正當理由而擅自持有者，均沒入銷燬
之。但合於醫藥、研究或訓練之用者，得不予銷燬。
前項合於醫藥、研究或訓練用毒品或器具之管理辦法，由法務部
會同行政院衛生署定之。
毒品危害防制條例第19條
犯第四條至第九條、第十二條、第十三條或第十四條第一項、第
二項之罪者，其供犯罪所用或因犯罪所得之財物，均沒收之，如
全部或一部不能沒收時，追徵其價額或以其財產抵償之。
為保全前項價額之追徵或以財產抵償，得於必要範圍內扣押其財
產。
犯第四條之罪所使用之水、陸、空交通工具沒收之。
